【裁判字號】    97,訴,591
【裁判日期】    970620
【裁判案由】    毒品危害防制條例
【裁判全文】
臺灣板橋地方法院刑事判決               97年度訴字第591號
公  訴  人  臺灣板橋地方法院檢察署檢察官
被      告  甲○○
上列被告因違反毒品危害防制條例案件，經檢察官提起公訴（九
十六年度毒偵字第八八一八號），被告就被訴事實為有罪陳述，
本院改行簡式審判程序審理，判決如下：
    主  文
甲○○施用第一級毒品，累犯，處有期徒刑拾月，扣案之第一級
毒品海洛因（驗餘淨重零點零伍公克），沒收銷燬之，盛裝上開
毒品之外包裝袋壹個，沒收之。
    事  實
一、甲○○曾於民國八十九年間，因施用毒品案件，經本院於八
    十九年五月二十六日以八十九年度毒聲字第三四五二號裁定
    送勒戒處所觀察、勒戒後，認有繼續施用毒品之傾向，經本
    院於八十九年六月十六日以八十九年度毒聲字第三七八九號
    裁定令入戒治處所施以強制戒治，嗣經法院裁定停止戒治並
    付保護管束，於九十年一月五日出所，於九十年六月十五日
    保護管束期滿強制戒治執行完畢，並由臺灣板橋地方法院檢
    察署檢察官於九十年六月二十一日以九十年度戒毒偵字第四
    一一號不起訴處分確定；又於八十年間，因犯傷害罪，經臺
    灣臺北地方法院於八十年六月二十一日以八十年度易字第九
    六六號判決，判處有期徒刑五月。嗣於八十年間，因違反肅
    清煙毒條例、贓物罪，經本院於八十年七月一日以八十年度
    訴字第八二五號判決，分別判處有期徒刑四年六月、四月，
    應執行有期徒刑四年八月確定。又於八十年間，因違反肅清
    煙毒條例，經本院於八十年十二月二十日以八十年度訴字第
    一四七七號判決，判處有期徒刑二年十月確定。上開四罪，
    經法院裁定定執行刑，應執行有期徒刑七年十月確定，入監
    服刑後，於八十四年三月七日假釋出監，假釋中付保護管束
    ；惟嗣經法院裁定撤銷假釋，應執行殘刑三年十月十五日。
    復於八十四年間，因違反肅清煙毒條例，經臺灣彰化地方法
    院於八十四年十二月三十日以八十四年度訴字第一○五一號
    判決，判處有期徒刑三年四月確定，與上開殘刑三年十月十
    五日接續執行，於八十九年一月二十七日縮短刑期假釋出監
    ，嗣經法院裁定撤銷假釋，應執行殘刑三年一月。又於九十
    年間，因犯偽造文書罪，經本院於九十一年九月九日以九十
    年度訴字第二一五四號判決，判處有期徒刑四月確定，經與
    上開殘刑三年一月接續執行，於九十三年四月八日縮刑期滿
    執行完畢；又於九十四年間，因犯施用第一級毒品犯行，經
    本院於九十四年十二月二十九日以九十四年度訴字第七九三
    號判決，判處有期徒刑十月確定。嗣於九十五年間，因犯偽
    造文書罪，經本院於九十五年七月十七日以九十五年度易字
    第八○六號判決，判處有期徒刑五月確定，與上開有期徒刑
    十月部分經法院裁定應執行有期徒刑一年一月確定。再於九
    十四年間，因犯施用第二級毒品罪，經本院於九十四年七月
    二十六日以九十四年度簡字第三二九八號判決，判處有期徒
    刑五月確定。與上開有期徒刑一年一月部分接續執行，入監
    服刑後於九十六年四月三十日縮刑期滿執行完畢。猶不知悛
    悔，復基於施用第一級毒品海洛因之犯意，於九十六年十月
    二十七日下午一時至二時許間，在臺北縣三重市○○街九十
    八巷三號，以針筒注射方式施用第一級毒品海洛因一次。嗣
    於九十六年十月三十日下午二時三十分許，在臺北縣三重市
    ○○○路二四四巷四十六號前，因行跡可疑為警盤查，經其
    自願同意搜索後，當場在甲○○身上起獲海洛因一包（驗餘
    毒品淨重○．○五公克），並經警採集其尿液送驗後，結果
    呈鴉片類陽性反應，始循線查悉上情。
二、案經臺北縣政府警察局三重分局移送臺灣板橋地方法院檢察
    署檢察官偵查起訴，本院改行簡式審判程序審理。
    理  由
一、訊據被告甲○○對於上揭施用海洛因之犯行坦承不諱。被告
    為警查獲時所採之尿液，分別以ＥＩＡ酵素免疫分析法初驗
    、ＧＣ／ＭＳ氣相層析質譜儀法確認複驗後均呈鴉片類之陽
    性反應，此有臺灣檢驗科技股份有限公司九十六年十一月十
    六日（見偵卷第三十頁）濫用藥物尿液檢驗報告書一紙在卷
    足稽，扣案之毒品一包，經檢驗內含海洛因成分（驗餘淨重
    ○．○五公克），此有上揭公司同日出具之濫用藥物檢驗報
    告書可按。按依現行（修正後）毒品危害防制條例就施用毒
    品者，祇於「初犯」及「五年後再犯」二種情形，有其追訴
    條件之限制，即須於初犯經觀察、勒戒或強制戒治釋放後，
    五年內均無施用毒品之行為，始能認其前所實施之觀察、勒
    戒或強制戒治已足遮斷毒癮，而得於五年後再犯時，再予適
    用初犯之規定，重行觀察、勒戒等程序。倘五年內已經再犯
    ，被依法追訴處罰，縱其第三次（或第三次以上）施用毒品
    之時間在初犯釋放五年以後，即與「五年後再犯」之情形有
    別，且因已於「五年內再犯」，顯見其再犯率甚高，原實施
    觀察、勒戒或強制戒治，已無法收其實效，而無五年戒斷期
    之存在，自無再經觀察、勒戒及強制戒治之必要，應得逕行
    追訴處罰，此有最高法院九十五年度台上字第一○七一號判
    決足資參照。查被告曾於八十九年間，因施用毒品案件，經
    本院於八十九年五月二十六日以八十九年度毒聲字第三四五
    二號裁定送勒戒處所觀察、勒戒後，認有繼續施用毒品之傾
    向，經本院於八十九年六月十六日以八十九年度毒聲字第三
    七八九號裁定令入戒治處所施以強制戒治，嗣經法院裁定停
    止戒治並付保護管束，於九十年一月五日出所，於九十年六
    月十五日保護管束期滿強制戒治執行完畢，並由臺灣板橋地
    方法院檢察署檢察官於九十年六月二十一日以九十年度戒毒
    偵字第四一一號不起訴處分確定；又於九十四年間，因犯施
    用第一級毒品犯行，經本院於九十四年十二月二十九日以九
    十四年度訴字第七九三號判決，判處有期徒刑十月確定。嗣
    於九十五年間，因犯偽造文書罪，經本院於九十五年七月十
    七日以九十五年度易字第八○六號判決，判處有期徒刑五月
    確定，與上開有期徒刑十月部分經法院裁定應執行有期徒刑
    一年一月確定。再於九十四年間，因犯施用第二級毒品罪，
    經本院於九十四年七月二十六日以九十四年度簡字第三二九
    八號判決，判處有期徒刑五月確定。與上開有期徒刑一年一
    月部分接續執行，入監服刑後於九十六年四月三十日縮刑期
    滿執行完畢，被告本次再犯施用毒品犯行，依上揭最高法院
    判決意旨，顯非五年後再犯，自合於毒品危害防制條例第二
    十三條第二項之起訴條件，此有臺灣高等法院被告前案紀錄
    表、法務部在監在押資料表附卷可按。被告自白與事實相符
    ，事證明確，犯行洵堪認定，應依法論科。
二、核被告所為，係犯毒品危害防制條例第十條第一項施用第一
    級毒品罪。其施用前後持有第一級毒品之行為為施用第一級
    毒品行為之當然手段，為施用之行為所吸收不另論罪。被告
    曾有事實欄所載之前科紀錄，已於九十六年四月三十日縮刑
    期滿執行完畢，此有臺灣高等法院被告前案紀錄表一份在卷
    可稽，被告於五年以內，故意再犯本件最重本刑為有期徒刑
    以上之罪，應依刑法第四十七條第一項之規定，論以累犯，
    並加重其刑。爰審酌被告屢次施用毒品而不思悔改，品行不
    端，意志力薄弱，其施用毒品經強制戒治後，仍無法斷絕施
    用毒品惡習，若非將其處以較長之刑期，與社會上毒品來源
    隔離，使其能深自反省，斷絕與毒品之接觸，不足以改正施
    用毒品惡習，並懲所犯及被告犯罪後對於施用毒品之犯行，
    已經坦承，態度良好等一切情狀，量處如主文所示之刑，以
    資懲儆。末查，扣案之海洛因（驗餘淨重○．○五公克），
    係查獲之第一級毒品，不問是否屬於犯人所有，應依毒品危
    害防制條例第十八條第一項前段之規定，沒收銷燬之。又盛
    裝上開海洛因之外包裝袋一個，係用於包裹毒品，防止其裸
    露、潮濕，便於攜帶施用，係被告所有供施用第一級毒品所
    用之物，業據被告供明在卷，併依刑法第三十八條第一項第
    二款之規定宣告沒收。
據上論斷，應依刑事訴訟法第二百七十三條之一第一項、第二百
九十九條第一項前段，毒品危害防制條例第十條第一項，刑法第
十一條前段、第四十七條第一項、第三十八條第一項第二款，判
決如主文。
本案經檢察官靳開聖到庭執行職務
中    華    民    國    97    年    6     月    20    日
                   臺灣板橋地方法院刑事第十八庭
                               法  官  王綽光
以上正本證明與原本無異。
如不服本判決應於送達後10日內向本院提出上訴狀。（應附具理
由及繕本）
                               書記官  許清秋
中    華    民    國    97    年    6     月    23    日
附錄論罪科刑法條全文：
毒品危害防制條例第十條
施用第一級毒品者，處六月以上五年以下有期徒刑。
施用第二級毒品者，處三年以下有期徒刑。


司法院資訊處製作；財團法人民間司法改革基金會備份。
